臺灣高雄地方法院刑事判決　　　　　　　94年度易字第1858號
公　訴　人　臺灣高雄地方法院檢察署檢察官
被　　　告　戊○○
　　　　　　乙○○
　　　　　　甲○○
　　　　　　丙○○
　　　　　　丁○○
　　　　　　辛○○
　　　　　　己○○
　　　　　　庚○○
上列被告因賭博案件，經檢察官提起公訴（94年度偵字第19930
號），經本院合議庭裁定由受命法官獨任進行簡式審判程序，本
院判決如下：
    主  文
戊○○共同連續意圖營利，聚眾賭博，處有期徒刑伍月，如易科
罰金，以參佰元折算壹日。扣案如附表一所示之物，均沒收。
己○○共同連續意圖營利，聚眾賭博，處有期徒刑肆月，如易科
罰金，以參佰元折算壹日。扣案如附表一所示之物，均沒收。
丙○○共同連續意圖營利，聚眾賭博，累犯，處有期徒刑肆月，
如易科罰金，以參佰元折算壹日。扣案如附表一所示之物，均沒
收。
乙○○、王國卿、丁○○、辛○○、庚○○共同連續意圖營利，
聚眾賭博，各處有期徒刑月，如易科罰金，均各以佰元折算
壹日。扣案如附表一所示之物，均沒收。
    事  實
一、己○○明知戊○○向其租用高雄市三民區○○○路305 號1
    樓及2 樓房屋，係為供賭博場所之用，仍於民國94年6 月30
    日，以每月新臺幣（下同）18,000元之代價（戊○○如實際
    邀眾至該處賭博再給付5,000 元與己○○），將之租用與戊○○，作為公眾得出入之賭場。戊○○並分別以每日1,000
    至2,500 元不等之代價，雇用乙○○、王國卿、庚○○、丙○○（前曾因違反菸酒管理法案件，經本院以91年度雄簡字
    第1236號判處有期徒刑4 月，嗣於92年8 月12日易科罰金執
    行完畢）、丁○○、辛○○及己○○等人，共同基於意圖營
    利聚眾賭博及意圖營利供給賭博場所之概括犯意聯絡，連續
    自同年7 月1 日起，多次提供上開租屋作為賭博場所，且由
    戊○○邀集不特定人至該賭博場所聚眾賭博，並主持該賭場
    ，其賭博方式係以「天九牌」為賭具，由賭客4 人各持4 張
    牌，其中1 人為莊家，每人分前後各2 張牌，以互比點數大
    小之射倖方式與莊家對賭輸贏現金，押注賠率為1 比1 ，賭
    客所贏得之賭金每100 元須支付戊○○3 元抽頭金，由丁○○和辛○○收取後交給乙○○，再轉交給戊○○。乙○○另
    負責該賭場所有帳務紀錄，丁○○及辛○○則負責場內清理
    桌面、洗牌、發牌及抽頭等工作，庚○○及丙○○則在上址
    1 樓外負責過濾賭客及把風，若有賭客上門則以戊○○所有
    之手持無線電對講機通報王國卿，由王國卿在上址2 樓負責
    開門，並以戊○○所有之手提無線電通報賭場告知進入人數
    ，己○○則在賭場內負責幫賭客買檳榔和香菸等服務，而共
    同向前來賭博之賭客抽取抽頭金。
二、嗣經高雄市政府警察局三民第二分局於94年8 月30日0 時25
    分許，在上揭賭場當場查獲賭客黃國欽等32人（詳如附表二
    ，另簽分偵辦），並扣得現金742,000 元（賭檯上賭資64,2
    00元、抽頭金10,000元）、「天九牌」1 付、骰子295 顆、
    手提無線電3 支、賭場支出明細表1 本、賭客欠帳資料1 本
    、賭場帳冊1 本、號碼牌及夾子1 袋、租賃契約書1 本及籌
    碼5 個。
三、案經高雄市政府警察局三民第二分局移送臺灣高雄地方法院
    檢察署檢察官偵查起訴。
    理      由
壹、程序部分：
    本件被告戊○○、己○○、乙○○、王國卿、丙○○、丁○○、辛○○、庚○○所犯為死刑、無期徒刑或最輕本刑為3
    年以上有期徒刑以外之罪，其於準備程序中就被訴事實為有
    罪之陳述，經法官告知簡式審判程序之旨，並聽取公訴人及
    被告之意見後，依刑事訴訟法第273 條之1 第1 項規定，裁
    定由受命法官獨任進行簡式審判程序，合先敘明。
貳、實體部分：
一、上揭事實，業據被告戊○○、己○○、乙○○、王國卿、丙○○、丁○○、辛○○、庚○○等人於偵、審中均坦供不諱
    ，且核與在場賭博之賭客黃國欽等32人（如附表二所示）於
    警詢時分別所供述之情節相符，並扣得賭具「天九牌」1 付
    、骰子295 顆、現金742,000 元（賭檯上賭資64,200元、抽
    頭金10,000元）、手提無線電3 支、賭場支出明細表1 本、
    賭客欠帳資料1 本、賭場帳冊1 本、號碼牌及夾子1 袋、1
    袋、籌碼5 個、租賃契約書1 份在卷可稽，復有扣押物品目
    錄表1 份、現場查獲照片32張可憑。本件事證已臻明確，被
    告戊○○、己○○、乙○○、王國卿、丙○○、丁○○、辛○○、庚○○之犯行均堪認定。
二、論罪科刑部分：
  (一)核被告戊○○、己○○、乙○○、王國卿、丙○○、丁○○
    、辛○○、庚○○等8 人，由戊○○承租前揭己○○提供之
    房屋，做為公眾得出入場所，供給賭博場所，且邀集不特定
    人聚眾於該場所賭博，藉以抽頭營利，是被告戊○○、己○○、乙○○、王國卿、丙○○、丁○○、辛○○、庚○○等
    所為，係犯刑法第268 條意圖營利供給賭博場所及意圖營利
    聚眾賭博等2 罪。
  (二)又起訴書所載之犯罪事實，係以被告戊○○被主持前揭賭場
    ，雇用乙○○、王國卿、丙○○、丁○○、辛○○、己○○
    及庚○○等人，共同負責監控賭場、防止警方查緝，並於賭
    博進行中，負責發牌、送牌、清理桌面，而藉此收取抽頭金
    等情，顯見起訴意旨之犯罪事實已認被告戊○○、己○○、
    乙○○、王國卿、丙○○、丁○○、辛○○、庚○○等8 人
    ，係共犯刑法第268 條意圖營利供給賭博場所及意圖營利聚
    眾賭博等2 罪。至檢察官雖於起訴書論罪法條欄，就被告乙○○、王國卿、丙○○、丁○○、辛○○及庚○○等7 人部
    分，漏引刑法第268 條之意圖營利供給賭博場所罪，然無妨
    本院認定該部分之犯行業已起訴，而得併予審理。
  (三)被告8 人間，就意圖營利供給賭博場所及意圖營利聚眾賭博
    犯行部分，有共同之犯意聯絡及行為分擔，均係共同正犯。
  (四)被告8 人所為數次意圖營利供給賭博場所、意圖營利聚眾賭
    博，時間緊接，所犯罪名相同，顯係出於概括之犯意為之，
    均為連續犯，分別依刑法第56條之規定各以一罪論，並均加
    重其刑。
  (五)被告8 人所犯連續意圖營利供給賭博場所、意圖營利聚眾賭
    博2 罪間，均係基於同一賭博之犯意，達成其同一犯罪之各
    個舉動，應屬法律概念上之一行為，其以一行為而觸犯上開
    2 罪名，為想像競合犯，應依刑法第55條規定，從一重之意
    圖營利聚眾賭博罪處斷。
  (六)被告丙○○前曾因違反菸酒管理法案件，經本院以91年度雄
    簡字第1236號判處有期徒刑4 月，嗣於92年8 月12日易科罰
    金執行完畢等情，此有被告丙○○之臺灣高等法院被告前案
    紀錄表1 份可按，其竟未知所警惕，於上開徒刑執行完畢後
    ，5 年以內再犯本件有期徒刑以上之罪，為累犯，依刑法第
    47條規定加重其刑，並遞加之。
  (七)審酌被告戊○○承租房屋充為賭場，又雇用乙○○、王國卿
    、丙○○、丁○○、辛○○、己○○及庚○○等其餘被告，
    為賭場之主持人，惡性自較其餘被告為重；被告己○○提供
    房屋，惡性亦較其餘被告為重，而被告乙○○、王國卿、丙○○、丁○○、辛○○及庚○○等均僅為賺取工資而受僱於
    賭場內工作，犯罪情節較輕，以及上開被告等8 人於本院審
    理時均坦供全部犯行，已見悔意，又被告戊○○經營賭場之
    時間尚短，但獲利已多等一切情狀，各量處如主文所示之刑
    ，並均諭知易科罰金之折算標準，以示懲儆。
三、沒收部分：
  (一)扣案之及現金742,000 元中有64,200元係賭檯上賭資，10,0
    00元係抽頭金，業經被告戊○○、丁○○、辛○○於本院審
    理中供承在卷（見本院卷第79頁）。是以，現金742,000 元
    中之64,200元及當場賭博之器具天九牌1 付、骰子295 顆，
    應依刑法第266 條第2 項規定沒收之。
  (二)另扣案現金742,000 元中之10,000元係抽頭金，及手提無線
    電3 支、賭場支出明細表1 本、賭客欠帳資料1 本、賭場帳
    冊1 本、號碼牌及夾子1 袋及籌碼5 個等物，均係被告戊○○所有，分別為意圖營利供給賭博場所及聚眾賭博犯罪所得
    及所用之物，業據被告戊○○、丁○○、辛○○、乙○○、
    王國卿等人於審理時供承甚明（見本院卷第79頁），爰均依
    刑法第38條第1 項第2 款諭知沒收。
四、不另為無罪諭知部分：
  (一)公訴意旨略以：被告戊○○、乙○○、王國卿、丙○○、丁○○、辛○○、己○○及庚○○等8 人，另涉犯刑法第267
    條之常業賭博犯行云云。
  (二)然按犯罪事實應依證據認定之，無證據不得認定其犯罪事實
    。又不能證明被告犯罪者，應諭知無罪之判決，刑事訴訟法
    第154 條第2 項、第301 條第1 項定有明文。又「事實之認
    定，應憑證據，如未能發現相當證據，或證據不足以證明，
    自不能以推測或擬制之方法，以為裁判基礎。」最高法院40
    年台上字第86號判例著有明文。
  (三)經查，被告戊○○、乙○○、王國卿、丙○○、丁○○、辛○○、己○○及庚○○之警、偵訊筆錄，除員警曾分別詢問
    被告乙○○、王國卿、辛○○、己○○是否曾於該賭場參與
    賭博，而為其等4 人否認外（見警卷第11頁、第13頁及背面
    、第21頁、第23-24 頁），於偵查中檢察官亦未再詢問上開
    被告4 人是否曾參與賭博；另檢警始終未向被告戊○○、丙○○、丁○○、庚○○調查訊問其等4 人究有無從事賭博之
    行為，遑論常業賭博之犯行。復就上開時、地所進行之賭博
    ，係以參賭之人輪流作莊之方式進行一節，亦據被告戊○○
    （警卷第2 頁）、乙○○（警卷第13頁）、丁○○（警卷第
    18頁）、辛○○（警卷第21頁），及在場賭客黃國欽（警卷
    第28頁）、翟國輝（警卷第32頁）、林玠銘（警卷第35頁）
    、王信人（警卷第40頁）、黃志吉（警卷第44頁）、鄭瓊端
    （警卷第48頁）、呂金穎（警卷第52頁）分別於警詢時均供
    陳在卷，亦得佐證上開時、地之賭博，並非被告戊○○、乙○○、王國卿、丙○○、丁○○、辛○○、己○○或庚○○
    固定擔任賭博莊家之常業賭博犯行甚明。是公訴人雖於起訴
    書論罪法條欄以被告8 人係犯常業賭博罪，然依上開各項證
    據所示，並無法確切證明被告8 人，有以賭博為常業之行為
    ，從而，揆諸前開刑事訴訟法規定及最高法院判例意旨，自
    不得僅以被告戊○○、乙○○、王國卿、丙○○、丁○○、
    辛○○、己○○及庚○○等人開設賭場，即遽為推測或擬制
    被告8 人必有以賭博為常業之行為（不無僅提供場地或聚眾
    賭博而其本身未參賭之可能），本應為被告8 人關於常業賭
    博犯行部分無罪之諭知，惟被告8 人被訴此部分之常業賭博
    犯行，公訴人認與前開論罪科刑部分之行為，具有方法結果
    之牽連關係，係裁判上一罪，爰不另為無罪之諭知，附此敘
    明。
據上論斷，應依刑事訴訟法第273 條之1 第1 項、第284 條之1
、第299 條第1 項前段，刑法第28條、第56條、第268 條、第55
條、第47條、第41條第1 項前段、第266 條第2 項、第38條第1
項第2 款，罰金罰鍰提高標準條例第1 條前段、第2 條，判決如
主文。
本案經檢察官壬○○到庭執行職務。
中　　華　　民　　國　　94　　年　　12　　月　　21　　日
                  刑事第八庭    法　官  李育信
以上正本證明與原本無異。
如不服本判決，應於收受送達後10日內向本院提出上訴書狀。
中　　華　　民　　國　　94　　年　　12　　月　　21　　日
 　　　　　　　　　　　　       書記官  洪生輝
附錄本案所犯法條全文：
中華民國刑法第268條：
意圖營利，供給賭博場所或聚眾賭博者，處 3 年以下有期徒刑，
得併科 3 千元以下罰金。
附表一：
  ┌──┬─────────────────┐
  │編號│                                  │
  ├──┼─────────────────┤
  │1   │天九牌1　付                       │
  ├──┼─────────────────┤
  │2   │骰子295 顆                        │
  ├──┼─────────────────┤
  │3   │現金新台幣《下同》74,200元（賭檯上│
  │    │賭資64,200元，抽頭金10,000元）    │
  ├──┼─────────────────┤
  │4   │手提無線電3 支                    │
  ├──┼─────────────────┤
  │5   │賭場支出明細表1 本                │
  ├──┼─────────────────┤
  │6   │賭客欠帳資料1 本                  │
  ├──┼─────────────────┤
  │7   │賭場帳冊1 本                      │
  ├──┼─────────────────┤
  │8   │號碼牌及夾子1 袋                  │
  ├──┼─────────────────┤
  │9   │籌碼5 個                          │
  └──┴─────────────────┘
附表二：賭客名單
　┌───┬───┬───┬───┬───┬───┬───┐
　│黃國欽│翟國輝│林玠銘│王信人│黃志吉│鄭瓊瑞│呂金穎│
　├───┼───┼───┼───┼───┼───┼───┤
　│黃俊人│藍茂源│李永舜│陳明華│蔡耀輝│司鴻釗│李銘都│
　├───┼───┼───┼───┼───┼───┼───┤
　│藍鳳美│張翠芸│蕭素真│駱佩玉│樊燕　│林罔市│李蓮秀│
　├───┼───┼───┼───┼───┼───┼───┤
　│潘川進│王儉　│魏玉珍│林曉芬│江榮源│郭陳小│黃萬豐│
　│　　　│　　　│　　　│　　　│　　　│玉　　│　　　│
　└───┴───┴───┴───┴───┴───┴───┘
